【裁判字號】    98,聲減,134
【裁判日期】    981026
【裁判案由】    聲請減刑
【裁判全文】
臺灣板橋地方法院刑事裁定             98年度聲減字第134號
聲  請  人  臺灣板橋地方法院檢察署檢察官
受  刑  人  甲○○
上列受刑人因犯違背安全駕駛致交通危險罪等案件，已經判決罪
刑確定，聲請人聲請減刑及定應執行之刑（98年度聲減字第119
號），本院裁定如下：
    主  文
甲○○所犯如附表編號一所示之罪，減為有期徒刑壹月，如易科
罰金，以銀元佰元即新臺幣玖佰元折算壹日，與附表編號二所
示已減刑之罪所減得之刑，應執行有期徒刑月，如易科罰金，
以銀元佰元即新臺幣玖佰元折算壹日。
    理  由
一、聲請意旨略以：受刑人甲○○於附表所列日期，犯如附表所
    列之罪，經如附表所列之法院判處如附表所示之刑確定在案
    ，因其所犯各罪之犯罪時間均在民國96年4 月24日以前，所
    犯如附表編號1 、2 所示之罪，核與中華民國96年罪犯減刑
    條例第2 條第1 項第3 款規定相符，應依同條例第8 條第3
    項聲請裁定減刑，及依第10條第1 項、第12條定其應執行之
    刑，並依第9 條諭知易科罰金之折算標準等語。
二、按被告犯有應併合處罰之數罪，經法院分別判處有期徒刑確
    定，其中一罪之有期徒刑先執行期滿後，法院經檢察官之聲
    請，以裁定定其數罪之應執行刑確定後，其在未裁定前已先
    執行之有期徒刑之罪，因嗣後合併他罪定應執行刑之結果，
    檢察官所換發之執行指揮書，係執行應執行刑，其前已執行
    之有期徒刑部分，僅應予扣除，而不能認為已執行完畢（最
    高法院91年度臺非字第328 號判決意旨參照）。次按數罪併
    罰之數罪，因檢察官未及聲請定應執行刑而接續執行，其中
    一罪已執行完畢，若檢察官及時聲請法院定應執行刑，只要
    定執行刑未全部執行完畢，該數罪即未全部執行完畢，均應
    減刑之（臺灣高等法院96年7 月11日第3 次刑事庭庭長會議
    中華民國96年減刑條例法律問題（三）決議第2 點理由參照
    ）。再按數罪併罰，有二裁判以上者，依刑法第51條規定，
    定其應執行刑，刑法第53條定有明文。又受刑人行為後，刑
    法業經修正，並於94年2 月2 日，經總統以華總一義字第09
    400014901 號令公布，且自95年7 月1 日施行，修正後刑法
    第2 條第1 項規定：「行為後法律有變更者，適用行為時之
    法律。但行為後之法律有利於行為人者，適用最有利於行為
    人之法律。」（刑法第2 條第1 項固經修正，惟其僅係新、
    舊法之比較適用原則之宣示性指導原則，並非實體刑罰法律
    ，自不生行為後法律變更之比較適用問題，應逕予適用修正
    後之此一規定），則就屬於法律變更（即犯罪成立要件及其
    處罰效果之內容作修正或廢止）部分，自應就有利或不利於
    被告之一切相關情狀，綜合全部結果而為比較，以定其應適
    用之法律。本件受刑人於裁判確定前犯如附表所載之罪，均
    係於95年7 月1 日前犯之，修正前刑法第51條第5 款係規定
    ：「宣告多數有期徒刑者，於各刑中之最長期以上，各刑合
    併之刑期以下，定其刑期。但不得逾20年。」惟修正後刑法
    第51條第5 款則規定：「宣告多數有期徒刑者，於各刑中之
    最長期以上，各刑合併之刑期以下，定其刑期。但不得逾30
    年。」兩相比較，修正後之規定並非較有利於行為人，依修
    正後刑法第2 條第1 項前段之規定，應依修正前刑法第51條
    第5 款規定，定其應執行之刑。
三、查受刑人甲○○因先後犯如附表所示之二罪，其中編號1 所
    示之服用酒類不能安全駕駛動力交通工具而駕駛罪，經本院
    以94年度交簡字第1040號判處有期徒刑2 月確定，於95年1
    月27日易科罰金執行完畢；附表編號2 所示之罪，亦經臺灣
    臺北地方法院以97年度訴字第2425號判處有期徒刑4 月，減
    為有期徒刑2 月確定，此有上開各該刑事判決及臺灣高等法
    院被告前案紀錄表各1 份在卷可憑。然受刑人所犯如編號1
    、2 所示之罪，符合數罪併罰之條件，因檢察官未及聲請定
    應執行刑，而尚未執行完畢，揆諸前揭說明，即屬未全部執
    行完畢，則檢察官就附表編號1 所示之罪聲請減刑，並與附
    表編號2 所示之已減刑之罪聲請定其應執行刑，經核尚無不
    合，應予准許。
四、依中華民國96年罪犯減刑條例第2 條第1 項第3 款、第8 條
    第3 項、第9 條、第10條第1 項，刑法第2 條第1 項前段、
    第53條，修正前刑法第51條第5 款、第41條第1 項前段，廢
    止前罰金罰鍰提高標準條例第2 條，裁定如主文。
中    華    民    國    98    年    10    月    26    日
                  刑事第十一庭  法  官  陳海寧
以上正本證明與原本無異。
如不服本裁定，應於裁定送達後5 日內敘明抗告理由，向本院提
出抗告狀。
                                書記官  潘佳欣
中    華    民    國    98    年    10    月    26    日
附表：
┌───────┬───────────┬───────────┐
│  編      號  │         1            │         2            │
├───────┼───────────┼───────────┤
│  罪      名  │服用酒類不能安全駕駛動│違反公司法第9 條第1項 │
│              │力交通工具而駕駛罪    │之罪                  │
├───────┼───────────┼───────────┤
│  宣  告  刑  │有期徒刑2 月          │有期徒刑4 月，減為有期│
│              │                      │徒刑2 月              │
├───────┼───────────┼───────────┤
│  犯 罪 日 期 │94年9 月7日           │92年12月8 日（聲請書誤│
│              │                      │載為95年12月5 日）    │
├───────┼───────────┼───────────┤
│偵  查  機  關│板橋地檢94年度偵字第  │臺北地檢96年度偵字第  │
│年 度 及 案 號│17609 號              │13198 號              │
├───┬───┼───────────┼───────────┤
│      │法  院│板橋地院              │臺北地院              │
│      ├───┼───────────┼───────────┤
│最  後│案  號│94年度交簡字第1040號（│97年度訴字第2425號    │
│      │      │聲請書誤載為95年）    │                      │
│事實審├───┼───────────┼───────────┤
│      │判  決│94年11月24日          │98年2 月23日          │
│      │日  期│                      │                      │
├───┼───┼───────────┼───────────┤
│      │法  院│板橋地院              │臺北地院              │
│      ├───┼───────────┼───────────┤
│確  定│案  號│94年度交簡字第1040號（│97年度訴字第2425號    │
│判  決│      │聲請書誤載為95年）    │                      │
│      ├───┼───────────┼───────────┤
│      │確  定│94年12月29日          │98年3 月19日          │
│      │日  期│                      │                      │
├───┴───┼───────────┼───────────┤
│合於中華民國96│第2 條第1 項第3 款    │                      │
│年罪犯減刑條例│                      │                      │
├───────┼───────────┼───────────┤
│減刑後刑期    │有期徒刑1 月，如易科罰│                      │
│              │金，以銀元300 元即新臺│                      │
│              │幣900 元折算1 日      │                      │
├───────┼───────────┼───────────┤
│ 附         註│於95年1 月27日易科罰金│                      │
│              │執行完畢              │                      │
└───────┴───────────┴───────────┘


司法院資訊處製作；財團法人民間司法改革基金會備份。
